臺灣桃園地方法院民事裁定
                                       111年度亡字第25號
聲  請  人  臺灣桃園地方檢察署

相  對  人  孫鳳來    失蹤前最後



上列聲請人聲請失蹤人公示催告事件，本院裁定如下：
    主    文
准對相對人即失蹤人孫鳳來（男，民國○年○月○○日出生）為宣告
死亡之公示催告。
聲請人應於收受本裁定之日起二十日內，將本裁定登載於公報、
新聞紙或其他相類之傳播工具。
該失蹤人應於本公示催告最後揭示於法院公告處、資訊網路及其
他適當處所之翌日起陸個月又拾日內，向本院陳報現尚生存，如
不陳報，本院將宣告其為死亡。
無論何人，凡知該失蹤人之生死者，均應於上開期間內，將其所
知之事實，陳報本院。
    理    由
一、失蹤人失蹤滿7年後，法院得因利害關係人或檢察官之聲請
　　，為死亡之宣告。失蹤人為80歲以上者，得於失蹤滿3年後
　　，為死亡之宣告。民法第8條定有明文。
二、聲請意旨略以：相對人即失蹤人孫鳳來係民國0年0月00日生
　　，其為國軍退除役官兵輔導委員會桃園榮譽國民之家之就養
    榮民，嗣後失聯經核定自82年6月1日起停止就養，復因行方
    不明於100年11月9日經通報列為失蹤人口，迄今未尋獲，復
    無最近親屬查訪失蹤人去向，失蹤人至今毫無音訊已逾3年
　　，生死不明，爰聲請准對其為宣示死亡之公示催告等語。
三、聲請人主張之前揭事實，據提出個人資料、失蹤人口系統資
    料報表、戶籍資料、入出境資料查詢名冊、己身一親等資料
    查詢結果、全國刑案資料查註表、在監在押記錄表、三親等
    資料查詢結果、國軍退除役官兵輔導委員會輔養字第110005
    9033號函、桃園市政府殯葬管理所桃市殯字第1100003660號
    函、衛生福利部中央健康保險署健保桃字第1103009647號函
　　、入出境等資料查詢結果等在卷可稽。可知相對人自82年6
    月1日即與國軍退除役官兵輔導委員會桃園榮譽國民之家，
    於100年11月9日經通報列為失蹤人口，是至遲自100年11月9
     日起已陷於行蹤不明，音訊全無且當時為高齡92歲，已逾8
    0歲，聲請意旨核無不合，應予准許，並諭知如主文。
四、法院准許宣告死亡之聲請者，應公示催告。公示催告，應記
    載下列各款事項：㈠失蹤人應於期間內陳報其生存，如不陳
    報，即應受死亡之宣告。㈡凡知失蹤人之生死者，應於期間
    內將其所知陳報法院。宣告死亡之公示催告應公告之；公告
    應揭示於法院公告處、資訊網路及其他適當處所，法院認為
    必要時，並得命登載於公報或新聞紙，或用其他方法公告之
    ；陳報期間，自揭示之日起，應有6個月以上。家事事件法
    第156條定有明文。本院既准許對相對人為死亡宣告之公示
    催告，爰應將本公示催告揭示於法院公告處、資訊網路及其
    他適當處所，並定陳報期間為6個月又10日。
五、依家事事件法第156條第3項、第130 條第3、4項，裁定如主
    文。
中　　華　　民　　國　　111 　年　　6 　　月　　9 　　日
                  家事庭法  官  毛松廷
以上正本係照原本作成。
本裁定不得抗告。　　　　　　　　　　　　　　　　　　
中　　華　　民　　國　　111 　年　　6 　　月　　9 　　日
                        書記官  張堯振